【裁判字號】    97,消債更,926
【裁判日期】    971121
【裁判案由】    更生事件
【裁判全文】
臺灣臺北地方法院民事裁定           97年度消債更字第926號
聲  請  人
即債務人    甲○○
代  理  人  邵良正律師
上列當事人因消費者債務清理事件聲請更生，本院裁定如下：
    主  文
聲請駁回。
聲請費用由聲請人負擔。
    理  由
一、按債務人對於金融機構因消費借貸、自用住宅借款、信用卡
    或現金卡契約而負債務，在聲請更生或清算前，應提出債權
    人清冊，以書面向最大債權金融機構請求協商債務清償方案
    並表明共同協商之意旨；自債務人提出協商請求之翌日起逾
    30日不開始協商，或自開始協商之翌日起逾90日協商不成立
    ，債務人得逕向法院聲請更生或清算，消費者債務清理條例
    第151條第1項、第153條分別定有明文。又聲請更生或清算
    不合程式或不備其他要件者，法院應以裁定駁回之，但其情
    形可以補正者，法院應定期間先命補正，復為同條例第8條
    所明定。
二、查本件債務人向本院聲請更生，雖主張：其有不能清償債務
    情事，前曾提出債權人清冊，以書面向最大債權金融機構請
    求共同協商債務清償方案，惟該最大債權金融機構自債務人
    提出協商請求之翌日起逾30日不開始協商，其自得逕向法院
    聲請更生云云。經查債務人於本件更生聲請前，雖曾於民國
    97年8月19日以存證信函檢附債務人財產及收入狀況說明書
    、債權人清冊、國稅局財產清單及綜合所得稅清單等文件向
    最大債權銀行台新商業銀行請求前置協商，惟經台新商業銀
    行考量債務人負債金額僅新台幣（以下同）669,851元，繳
    款狀況皆屬正常，其列舉之每月支出金額15,554元，雖較行
    政院主計處公告之台北市最低生活費用14,152元為高，惟因
    債務人本身具有殘疾，支出較一般人可能為高，故仍在合理
    範圍內，依照債務人之條件審核後，於9月24日提出就本金
    提供139期，0利率，月付4,820元之還款方案，惟債務人表
    示仍要考慮，詎料10月7日債務人向本行表示其欲向法院聲
    請更生清算程序，且已委託律師送件，故主動要求撤件，本
    行告知如撤件須半年後始能再次申請前置協商，債務人仍堅
    持撤件，故本行遂開立退件通知函，並視為自始未開始協商
    等情，有最大債權銀行台新國際商業銀行97年10月24日台新
    債協97法字第20277號函1件載明可稽。足見本件債務人於97
    年10月2日向本院聲請更生時（見本件消費者債務清理更生
    聲請狀本院收狀日期戳所載），與最大債權金融機構台新國
    際商業銀行間仍在共同協商債務清償方案中，且該最大債權
    金融機構自債務人提出協商請求之翌日起並無逾30日不開始
    協商之情形，惟債務人竟拒絕繼續協商，並於10月7日向台
    新國際商業銀行撤件，自亦無自開始協商之翌日起逾90日協
    商不成立之可言，本件協商程序並未完成，乃債務人逕向法
    院聲請更生，顯與上開規定協商前置規定之精神不符。是本
    件債務人聲請更生，既違背消費者債務清理條例第151條第1
    項及第153條之規定，且上開欠缺又屬無從補正，依上說明
    ，自應駁回其更生之聲請，爰裁定如主文。
中    華    民    國    97    年    11    月    21    日
              民事第二十二庭法      官  張明輝
上為正本係照原本作成
如不服本裁定，應於裁定送達後10日內，以書狀向本院提出抗告
，並繳納抗告費新臺幣1千元
中    華    民    國    97    年    11    月    21    日
                            書  記  官  鄭玉佩


司法院資訊處製作；財團法人民間司法改革基金會備份。
